languagetool-language-modules/gl/src/main/resources/org/languagetool/resource/gl/hunspell/gl_ES.aff
FLAG num
#defectivos converxer e expeler ############# revisar expelen presente P6
#converxer/362
#convérxer/666,363
SFX 462     Y     81     # C-II regular
SFX 462     r     ndo     er . is:xerundio
SFX 462     er     éndo/666,124,125     er . is:xerundio + enclítico
SFX 462     er     ido/10,15     er . is:participio
SFX 462     r     r/124     er . is:infinitivo P1 / P3 [ + enclítico monosílabo]
SFX 462     er     ér/666,125     er . is:infinitivo P1 / P3 + enclítico polisílabo
SFX 462     r     mos     er . is:presente P4 / pretérito P4
SFX 462     er     émos/666,126,127     er . is:presente P4 / pretérito P4 + enclítico
SFX 462     r     des     er . is:presente P5
SFX 462     er     édes/666,128,129     er . is:presente P5 + enclítico
SFX 462     er     ía/120,121,124,125     er . is:copretérito P1 / P3 [ + enclítico]
SFX 462     er     ías/122,123     er . is:copretérito P2 + enclítico
SFX 462     er     iamos     [^ao]er . is:copretérito P4
SFX 462     er     iámos/666,126,127     [^ao]er . is:copretérito P4 + enclítico
SFX 462     er     ïamos     [ao]er . is:copretérito P4
SFX 462     er     ïámos/666,126,127     [ao]er . is:copretérito P4 + enclítico
SFX 462     er     iades     [^ao]er . is:copretérito P5
SFX 462     er     iádes/666,128,129     [^ao]er . is:copretérito P5 + enclítico
SFX 462     er     ïades     [ao]er . is:copretérito P5
SFX 462     er     ïádes/666,128,129     [ao]er . is:copretérito P5 + enclítico
SFX 462     er     ían/124,125     er . is:copretérito P6 + enclítico
SFX 462     0     ei/120     er . is:futuro P1     [ + enclítico monosílabo]
SFX 462     0     éi/666,121     er . is:futuro P1 + enclítico
SFX 462     0     as/666,122     er . is:futuro P2 + enclítico monosílabo 
SFX 462     0     ás/123     er . is:futuro P2 [ + enclítico polisílabo]
SFX 462     0     a/666,122,124     er . is:futuro P3 + enclítico monosílabo
SFX 462     0     á/123,125     er . is:futuro P3 [ + enclítico polisílabo]
SFX 462     0     emos     er . is:futuro P4
SFX 462     0     émos/666,126,127     er . is:futuro P4 + enclítico
SFX 462     0     edes     er . is:futuro P5
SFX 462     0     édes/666,122,123     er . is:futuro P5 + enclítico
SFX 462     0     an/666,124     er . is:futuro P6 + enclítico monosílabo
SFX 462     0     án/125     er . is:futuro P6 [ + enclítico polisílabo]
SFX 462     0     ía/120,121,124,125     er . is:pospretérito P1 / P3 [ + enclítico]
SFX 462     0     ías/122,123     er . is:pospretérito P2 [ + enclítico]
SFX 462     0     iamos     er . is:pospretérito P4
SFX 462     0     iámos/666,126,127     er . is:pospretérito P4 + enclítico
SFX 462     0     iades     er . is:pospretérito P5
SFX 462     0     iádes/666,128,129     er . is:pospretérito P5 + enclítico
SFX 462     0     ían/122,123,124,125     er . is:pospretérito P6 [ + enclítico]
SFX 462     r     de     er . is:imperativo P5
SFX 462     er     éde/666,128,129     er . is:imperativo P5 + enclítico
SFX 462     r     n     er . is:presente P6
SFX 462     er     ín/121     er . is:pretérito P1 [ + enclítico polisílabo]
SFX 462     er     in/666,120     er . is:pretérito P1 + enclítico monosílabo
SFX 462     er     iches     [^ao]er . is: pretérito P2
SFX 462     er     íches     [ao]er . is: pretérito P2
SFX 462     er     íches/666,122,123     er . is: pretérito P2 + enclítico
SFX 462     er     eu/124     er . is: pretérito P3 [ + enclítico monosílabo]
SFX 462     er     éu/666,125     er . is: pretérito P3 + enclítico polisílabo
SFX 462     r     mos     er . is: pretérito P4
SFX 462     er     émos/666,126,127     er . is: pretérito P4 + enclítico
SFX 462     r     stes     er . is: pretérito P5
SFX 462     er     éstes/666,128,129     er . is: pretérito P5 + enclítico
SFX 462     0     on     er . is: pretérito P6
SFX 462     er     éron/666,124,125     er . is: pretérito P6 + enclítico
SFX 462     0     a     er . is: antepretérito P1 / P3
SFX 462     er     éra/666,120,121,124,125     er . is: antepretérito P1 / P3 + enclítico
SFX 462     0     as     er . is: antepretérito P2
SFX 462     er     éras/666,122,123     er . is: antepretérito P2 + enclítico
SFX 462     0     amos     er . is: antepretérito P4
SFX 462     0     ámos/666,126,127     er . is: antepretérito P4 + enclítico
SFX 462     0     ades     er . is: antepretérito P5
SFX 462     0     ádes/666,128,129     er . is: antepretérito P5 + enclítico
SFX 462     0     an     er . is: antepretérito P6
SFX 462     er     éran/666,124,125     er . is: antepretérito P6 + enclítico
SFX 462     r     se     er . is: subxuntivo pretérito P1 / P3
SFX 462     er     ése/666,120,121,124,125     er . is: subxuntivo pretérito P1 / P3 + enclítico
SFX 462     r     ses     er . is: subxuntivo pretérito P2
SFX 462     er     éses/666,122,123     er . is: subxuntivo pretérito P2 + enclítico
SFX 462     er     ésemos/126,127     er . is: subxuntivo pretérito P4 [ + enclítico]
SFX 462     er     ésedes/128,129     er . is: subxuntivo pretérito P5 [ + enclítico]
SFX 462     r     sen     er . is: subxuntivo pretérito P6
SFX 462     er     ésen/666,124,125     er . is: subxuntivo pretérito P6 + enclítico
SFX 462     0     es     er . is: infinitivo / subxuntivo futuro P2
SFX 462     er     éres/666,122,123     er . is: infinitivo / subxuntivo futuro P2 + enclítico
SFX 462     0     mos     er . is: infinitivo / subxuntivo futuro P4
SFX 462     er     érmos/666,126,127     er . is: infinitivo / subxuntivo futuro P4 + enclítico
SFX 462     0     des     er . is: infinitivo / subxuntivo futuro P5
SFX 462     er     érdes/666,128,129     er . is: infinitivo / subxuntivo futuro P5 + enclítico
SFX 462     0     en     er . is: infinitivo / subxuntivo futuro P6
SFX 462     er     éren/666,124,125     er . is: infinitivo / subxuntivo futuro P6 + enclítico

SFX 463     Y     1     #C2 con cambio de acento na raíz 
SFX 463     r     n/666,124,125     er . is:presente P6 + enclítico

# defectivo pracer
# pracer/320,321,322,323,326,327,328,329
# prácer/666,340,342
# prouguer/666,323,324,325
# próuger/666,341

# pracer/364
# prouguer/666,365
# prácer/666,366
# próuger/666,367

# pracer 
SFX 464     Y     21     
SFX 464     r     r/124     er . is:infinitivo P3 [ + enclítico monosílabo]
SFX 464     er     ér/666,125     er . is:infinitivo P3 + enclítico polisílabo
SFX 464     r     ndo     er . is:xerundio
SFX 464     er     éndo/666,124,125     er . is:xerundio + enclítico
SFX 464     er     ido/10,15     er . is:participio
SFX 464     er     e     cer . is:presente P3
SFX 464     r     n     cer . is:presente P6
SFX 464     0     en     r . is:infinitivo / subxuntivo futuro P6
SFX 464     er     éren/666,124,125     er . is:infinitivo / subxuntivo futuro P6 + enclítico
SFX 464     cer     za     cer . is:subxuntivo presente P3 
SFX 464     cer     zan     cer . is:subxuntivo presente P6
SFX 464     0     a/666,124     r . is:futuro P3 + enclítico monosílabo
SFX 464     0     á/125     r . is:futuro P3 [ + enclítico polisílabo]
SFX 464     0     an/666,124     r . is:futuro P6 + enclítico monosílabo
SFX 464     0     án/125     r . is:futuro P6 [ + enclítico polisílabo]
SFX 464     0     ía/120,121,124,125     r . is:pospretérito P3 [ + enclítico]
SFX 464     0     ían/124,125     r . is:pospretérito P6 [ + enclítico]
SFX 464     er     ía     [^s]er . is:copretérito P3
SFX 464     er     ía/666,120,121,124,125     [^s]er . is:copretérito P3 + enclítico
SFX 464     er     ían     [^s]er . is:copretérito P6
SFX 464     er     ían/666,124,125     [^s]er . is:copretérito P6 + enclítico
