languagetool-language-modules/gl/src/main/resources/org/languagetool/resource/gl/hunspell/gl_ES.dic
converxer/462 po:verbo ts:defectivo intransitiva VOLG i al:convérxer
convérxer/666,463 st:converxer ts:alomorfo converxer defectivo intransitiva
pracer/464 po:verbo ts:defectivo intransitiva VOLG i al:prouguer al:prácer al:próuger
